【裁判字號】    95,訴,42
【裁判日期】    950517
【裁判案由】    詐欺等
【裁判全文】
臺灣宜蘭地方法院刑事判決                95年度訴字第42號
公  訴  人  臺灣宜蘭地方法院檢察署檢察官
被      告  癸○○
            申○○
            午○○
                    另案在監.
上列一人
指定辯護人  本院公設辯護人  黃之中
上列被告因詐欺等案件，經檢察官聲請簡易判決處刑（94年度偵
字第2472、2515、2655、2826、2875、3075號），及併案審理（
95年度偵字第1745號），本院羅東簡易庭認不宜以簡易判決為之
，移送前來，本院合議庭依檢察官聲請改依協商程序而為判決，
判決如下：
    主  文
癸○○幫助意圖為自己不法之所有，以詐術使人將本人之物交付
，處有期徒刑肆月，如易科罰金，以參佰元折算壹日，緩刑貳年
。因犯罪所得之新臺幣貳仟元沒收之。
申○○幫助連續意圖為自己不法之所有，以詐術使人將本人之物
交付，處有期徒刑陸月，如易科罰金，以參佰元折算壹日。因犯
罪所得之新臺幣壹萬元沒收之。
午○○幫助連續意圖為自己不法之所有，以詐術使人將本人之物
交付，處有期徒刑玖月。因犯罪所得之新臺幣壹萬貳仟伍佰元沒
收之。
    事實及理由
一、犯罪事實：
（一）癸○○在預見將以自己名義在金融機構開設帳戶並交付存
      摺、提款卡給不詳身分者使用，將有助於不法者從事詐欺
      取財等非法犯行之用，竟基於容認該結果發生不確定幫助
      詐欺之犯意，於附表一編號一所示時、地，以新臺幣（下
      同）2,000元之代價，將附表一編號一所示帳戶之存摺、
      提款卡（包括提款卡密碼）售予申○○，復由申○○轉售
      予天○○（天○○所為幫助常業詐欺之犯行，業經判決確
      定），嗣再由天○○轉售予張一成（另案由臺灣嘉義地方
      法院審理中）等詐騙集團成員領取不法犯罪所得之財物使
      用。嗣張一成及其所屬詐欺集團成員「小邱」、「小趙」
      、「阿龍」等人自天○○處取得上開帳戶後，即共同基於
      詐欺之犯意聯絡，於如附表二編號七所列之時間，以「詐
      騙手法」欄所示之詐欺方法，詐騙如附表二編號七所示之
      被害人，使被害人陷於錯誤，匯出如附表二編號七「詐騙
      金額欄」所示之款項，至附表二編號七「匯入帳戶」欄所
      示癸○○之帳戶內，上開匯入之款項旋即遭張一成所屬詐
      欺集團成員提領一空。癸○○即以此方式幫助張一成及其
      所屬詐欺集團成員以詐術取得他人之財物，並因此得款2,
      000元。
（二）申○○在預見將以自己名義在金融機構開設帳戶並交付存
      摺、提款卡給不詳身分者使用，將有助於不法者從事詐欺
      取財等非法犯行之用，基於容認該結果發生亦不違背其本
      意之不確定幫助連續詐欺之犯意，依天○○在報紙上所刊
      登之收購金融帳戶存褶廣告，分別於附表一編號一至五所
      示時、地，以附表一編號一至五所示代價，將附表一編號
      一至五所示帳戶之存摺、提款卡（包括提款卡密碼）接續
      售予天○○，嗣再由天○○轉售張一成等詐騙集團成員領
      取不法犯罪所得之財物使用。嗣張一成及其所屬詐欺集團
      成員「小邱」、「小趙」、「阿龍」等人自天○○處取得
      上開帳戶後，即共同基於連續詐欺之犯意聯絡，分別於如
      附表二所列之時間，以「詐騙手法」欄所示之詐欺方法，
      詐騙如附表二所示之各該被害人，使各該被害人陷於錯誤
      ，分別匯出如附表二「詐騙金額欄」所示之款項，至附表
      二「匯入帳戶」欄所示申○○之帳戶內，上開匯入之款項
      旋即遭張一成所屬詐欺集團成員提領一空。申○○即以此
      方式幫助張一成及其所屬詐欺集團成員連續以詐術取得他
      人之財物，並因此得款10,000元。
（三）午○○在預見將以自己名義在金融機構開設帳戶並交付存
      摺、提款卡給不詳身分者使用，將有助於不法者從事詐欺
      取財等非法犯行之用，基於容認該結果發生亦不違背其本
      意之不確定幫助連續詐欺之犯意，依天○○在報紙上所刊
      登之收購金融帳戶存褶廣告，於附表一編號九至十二及附
      件所示時、地，以附表一編號九至十二及附件所示代價，
      同時將附表一編號九至十二及附件所示帳戶之存摺、提款
      卡（包括提款卡密碼）售予天○○，嗣再由天○○轉售張
      一成等詐騙集團成員領取不法犯罪所得之財物使用。嗣張
      一成及其所屬詐欺集團成員「小邱」、「小趙」、「阿龍
      」等人自天○○處取得上開帳戶後，即共同基於連續詐欺
      之犯意聯絡，分別於如附表二、附件所列之時間，以「詐
      騙手法」欄所示之詐欺方法，詐騙如附表二、附件所示之
      各該被害人，使各該被害人陷於錯誤，分別匯出如附表二
      「詐騙金額欄」及附件所示之款項，至附表二「匯入帳戶
      」欄及附件所示午○○之帳戶內，上開匯入之款項旋即遭
      張一成所屬詐欺集團成員提領一空。午○○即以此方式幫
      助張一成及其所屬詐欺集團成員連續以詐術取得他人之財
      物，並因此得款共計12,500元。
二、證據：
（一）書證方面：
    (1)被告癸○○中國國際商業銀行羅東分行帳戶及交易明細查
      詢表。
    (2)被告申○○交通銀行羅東分行開戶資料及交易明細表、中
      國國際商業銀行羅東分行帳戶及交易明細查詢表、玉山銀
      行羅東分行函所附開戶資料及交易明細、臺灣銀行羅東分
      行開戶資料、存摺交易往來明細查詢。
    (3)被告午○○交通銀行羅東分行開戶資料及交易明細表、臺
      灣銀行羅東分行開戶資料及交易明細表、羅東農會中正分
      部開戶資料及交易明細、國泰世華銀行宜蘭分行開卡資料
      、存褶交易明細、ATM匯款交易單、臺北國際商業銀行羅
      東分行94年8月4日函所附之開戶資料、94年12月16日函所
      附之存提款明細。
（二）人證方面：
    (1)被告癸○○、申○○、午○○等人之自白。
    (2)證人天○○偵查中之證述、證人林俐伶於警詢中之證述。
    (3)被害人戊○○、丑○○、卯○○、寅○○、戌○○、辰○
      ○、丁○○、汪瑜、未○○、乙○○、甲○○、酉○○○
      、庚○○、己○○、亥○○、子○○、壬○○、巳○○、
      丙○○、辛○○於警詢中所言。
三、本件經檢察官與被告癸○○、申○○、午○○於審判外達成
    協商之合意且被告3人已認罪，其合意內容為：被告癸○○
    願受科刑範圍為有期徒刑四月，如易科罰金，以三百元折算
    一日，緩刑二年。被告申○○願受科刑範圍為有期徒刑六月
    ，如易科罰金，以三百元折算一日。被告午○○願受科刑範
    圍為有期徒刑九月，被告癸○○、申○○、午○○所得財物
    均沒收。經查，上開協商合意並無刑事訴訟法第455條之4第
    1項所列情形之一，檢察官聲請改依協商程序而為判決，本
    院爰不經言詞辯論，於協商合意範圍內為協商判決，合予敘
    明。又檢察官起訴書原雖記載被告係基於幫助洗錢之犯意幫
    助某詐欺集團之人隱匿其重大犯罪所得財物，涉犯洗錢防制
    法第9條第1項洗錢罪之幫助犯，惟於本院審理中已當庭更正
    本件被告犯罪事實為如事實欄所載之幫助張一成等詐欺集團
    犯詐欺罪、被告等所涉罪名為刑法第339條第1項之詐欺取財
    罪之幫助犯，附予敘明。
四、應適用之法條：
    刑事訴訟法第452條、第455條之4第2項、第455條之8、第45
    5條之10，刑法第30條第1項、第339條第1項、第56條、第30
    條第2項、第41條第1項前段、第74條第1款、第38條第1項第
    3款，罰金罰鍰提高標準條例第1條前段、第2條。
五、本判決除有刑事訴訟法第455條之4第1項第1款、第2款、第4
    款、第6款、第7款所定情形之一，或違反同條第2項規定者
    外，不得上訴。
六、本件如有得上訴之情形而不服本判決，得自收受判決送達之
    日起10日內，向本院提出上訴書狀（應附具繕本），上訴於
    第二審法院。
中    華    民    國    95    年    5     月    17    日
                  刑事第四庭  審判長法  官   林惠玲
                                    法  官   劉家祥
                                    法  官   郭淑珍
以上正本證明與原本無異。
                                    書記官   林秀麗
中    華    民    國    95    年    5     月    18    日
附錄論罪科刑之法條：
中華民國刑法第339條
意圖為自己或第三人不法之所有，以詐術使人將本人或第三人之
物交付者，處5年以下有期徒刑、拘役或科或併科1千元以下罰金
。
以前項方法得財產上不法之利益或使第三人得之者，亦同。
前二項之未遂犯罰之。
附件（併案審理部分）：
午○○於民國94年6、7月間某日，在報紙上看見由天○○，所刊
登之收購金融帳戶存摺廣告，明知將自己金融機構帳戶出售他人
，或將幫助他人詐欺，並幫助掩飾或隱匿其詐欺犯行所取得之財
物，仍基於幫助詐欺之不確定故意，在宜蘭縣五結鄉農會前，將
其所有台北國際商業銀行羅東分行，帳號0000000000
000號帳戶之存摺、提款卡及密碼，以新臺幣（下同）2,500
元之代價出賣予天○○，以幫助詐騙集團為詐欺犯行。嗣果有詐
騙集團成員基於詐欺之犯意，在ｅ－ＢＡＹ購物網站上，佯以拍
賣ＭＯＴＯＲＯＬＡ牌Ｅ６８０ｉ型號行動電話一具，致辛○○
陷於錯誤，於九十四年七月八日中午十二時十三分許，在臺北市
○○街郵局以ＡＴＭ轉帳方式，匯出4,500元至午○○前開售出
之帳戶，嗣辛○○因遲未收到所買受之行動電話後始發覺被騙，
而向警方報案循線查獲上情。


司法院資訊處製作；財團法人民間司法改革基金會備份。
